臺灣高等法院民事裁定  
111年度抗字第314號
抗  告  人  應皓翔即應宗繼


上列抗告人因與相對人何筑榆間給付扶養費強制執行聲明異議事
件，對於中華民國110年12月29日臺灣新竹地方法院110年度執事
聲字第53號裁定，提起抗告，本院裁定如下： 
    主  文
抗告駁回。
抗告程序費用由抗告人負擔。
    理  由
一、抗告人異議及抗告意旨略以：相對人執臺灣新北地方法院(
    下稱新北地院)105年度家親聲字第899號和解筆錄(下稱系爭
    和解筆錄)為執行名義，向該院聲請對伊之財產在新臺幣(下
    同)2萬元範圍內為強制執行，經新北地院囑託原法院民事執
    行處(下稱執行法院)就伊對中國信託商業銀行新竹分行(下
    稱中信分行)存款債權強制執行，於民國110年9月1日核發扣
    押命令(下稱系爭扣押命令)。惟兩造離婚後，仍共同照顧未
    成年子女(姓名詳卷)至109年5月16日，嗣由伊獨力扶養未成
    年子女，僅110年7月2日至同年8月7日由相對人照顧月餘，
    伊以駕駛計程車為業，尚須負擔房貸、保費，另積欠他人債
    務，相對人執系爭和解筆錄強制執行110年7、8月全額扶養
    費，執行法院核發系爭扣押命令，執行結果有失公平，復未
    依強制執行法第122條第5項酌留伊與共同生活親屬生活費用
    ，乃依法聲明異議，竟遭執行法院司法事務官駁回(下稱原
    處分)，伊對之提出異議，亦遭原法院裁定駁回(下稱原裁定
    )，均有違誤，爰依法提起抗告等語。　
二、按依家事事件法做成之和解，除法律別有規定外，得為強制
    執行名義。家事事件之強制執行，除法律別有規定外，準用
    強制執行法之規定。家事事件法第186條第1項、第2項所明
    定。又強制執行應依執行名義為之，為強制執行法第4條第1
    項所明定。執行法院經形式審查結果，認執行名義為合法有
    效，即應依該執行名義所載內容及聲請執行之範圍為強制執
    行。如當事人就執行名義所載內容有爭執，應另行提起訴訟
    以為救濟，尚非執行法院所得審究（最高法院107年度台抗
    字第410號、109年度台抗字第396號裁定參照)。
三、經查：
　　㈠相對人執系爭和解筆錄為執行名義，係命抗告人應於每月5
      日前給付相對人關於未成年子女扶養費1萬元，經相對人
      向新北地院聲請對抗告人為強制執行，新北地院囑託執行
      法院以110年度司執助字第1532號強制執行事件(下稱系爭
      執行事件)辦理，經執行法院以系爭扣押命令扣押抗告人
      對中信分行存款債權2萬410元(含手續費250元、執行費16
      0元)，上開各情，業經本院調閱系爭執行事件卷宗查明屬
      實。
　　㈡抗告人雖主張：執行法院應斟酌兩造生活狀況及相對人未
      扶養未成年子女之有失公平情事，且應酌留其與共同生活
      親屬之生活費用，禁止相對人強制執行云云。惟；按未成
      年子女扶養費債權之執行，不受強制執行法第122條規定
      之限制。但應酌留債務人及受其扶養之其他未成年子女生
      活所需。家事事件法第193條定有明文。已就未成年子女
      扶養費債權之執行明文排除強制執行法第122條規定之適
      用。再審諸抗告人之中信分行帳戶交易明細，可知經執行
      法院扣押2萬410元後，抗告人猶於同年月8日、22日各提
      領1萬元、2萬7,000元使用，且抗告人自扣押時起迄至同
      年12月10日止，該帳戶之餘額始終維持在2至3萬餘元不等
      (見原法院卷第31-38頁)，並持續有金額入帳可供抗告人
      提領花用，加以抗告人僅有1名未成年子女，尚無其他未
      成年子女須扶養，應認系爭執行事件之執行結果不影響抗
      告人生活所需。則抗告人主張依強制執行法第122條第5項
      規定，經斟酌兩造之生活狀況及其他情事，認系爭扣押命
      令執行結果有失公平云云，即無可採。
　　㈢抗告人復主張：相對人於109年7、8月間並未實際扶養未成
      年子女，不得執系爭和解筆錄請求扶養費云云。惟，相對
      人是否未盡其扶養義務核屬實體爭執事項，揆諸前揭說明
      ，本非執行法院所得審究，況相對人已否認無扶養之事實
      (見原法院卷第12頁)，則抗告人以本件執行名義成立以外
      之實體爭執，指摘原裁定不當，自無可取。　
四、綜上所述，原處分駁回抗告人之聲明異議，並無不合。原裁
    定維持原處分駁回抗告人之聲明異議，亦無違誤，抗告意旨
    指摘原裁定不當，求予廢棄，為無理由，應予駁回。爰裁定
    如主文。 　
中　　華　　民　　國　　111 　年　　3 　　月　　31　　日
                    民事第二十四庭
                        審判長法  官  胡宏文            
　　　　　　　　　　　　　　  法  官  陳筱蓉    
　　　　　　　　　　　　      法  官  楊雅清
正本係照原本作成。
不得再抗告。
中　　華　　民　　國　　111 　年　　4 　　月　　1 　　日
　　　　　　　　　　　   　　書記官　陳惠娟